臺灣桃園地方法院小額民事判決
110年度壢小字第1757號
原      告  謝秋霖  
被      告  張德雲  
上列當事人間請求損害賠償事件，本院於民國111年3月30日言詞
辯論終結，判決如下：
    主    文
原告之訴駁回。
訴訟費用由原告負擔。   
    事實及理由要領
一、本件除下列理由要領外，依民事訴訟法第436條之18第1項規
    定，僅記載主文，其餘理由要領省略。
二、按因故意或過失，不法侵害他人之權利者，負損害賠償責任
    ，民法第184條第1項前段定有明文。侵權行為之成立，須行
    為人因故意過失不法侵害他人權利，亦即行為人須具備歸責
    性、違法性，並不法行為與損害間有因果關係，始能成立，
    且主張侵權行為損害賠償請求權之人，對於侵權行為之成立
    要件應負舉證責任（最高法院100年度台上字第1903號判決
    意旨參照）。又當事人主張有利於己之事實者，就其事實有
    舉證之責任，民事訴訟法第277條前段定有明文。故主張權
    利存在之人，就其權利構成要件事實負有舉證之責。民事訴
    訟如係由原告主張權利者，應先由原告負舉證之責，若原告
    先不能舉證，以證實自己主張之事實為真實，則被告就其抗
    辯事實即令不能舉證，或其所舉證據尚有疵累，亦應駁回原
    告之請求（最高法院100年度台上字第415號民事判決意旨參
    照）。
三、本件原告主張被告於民國110年6月30日雇請挖土機耙整樹木
    旁枝時，挖土機挖斗拉扯原告前因防風工程纏繞於樹木主幹
    上之鋼索，該樹因而傾倒，致原告興建於桃園市○○區○○○段○
    ○○○段0000號土地上之鐵皮屋屋頂被拉下，牆面、門、電線
    亦受損害，鐵皮屋內部更因此漏水，該屋不堪使用等語，並
    提出房屋受損彩色照片及錄音檔為證。惟查，自原告提供鐵
    皮屋受損情況彩色照片以觀，固可知上開鐵皮屋內、外屋況
    均不佳，尚無以認定鐵皮屋所受之損害，即係被告雇請挖土
    機耙整樹木旁枝所造成。復經本院當庭勘驗兩造間之對話錄
    音檔，僅聽聞：「（男性1）你不要講那個啦！你不要給我
    推卸責任！（男性2）我是說那個不要的順便幫我耙下來。
    （男性1）嘿，有對不對？（男性2）有啦。我不了解啦。」
    等對話內容，有本院勘驗筆錄在卷可證（見本院卷第37頁背
    面），然參諸上之對話內容，亦無認定原告鐵皮屋所受之損
    害係被告耙整樹木旁枝所造成。參以被告於本院審理期日辯
    稱：伊不清楚原告房子損害的過程，伊僅清除樹枝而以，根
    本沒有去耙主樹幹，而該主樹幹為何會弄到原告的房子，伊
    根本不知道等語，參以被告所提出經整理後之樹木彩色照片
    （見本院卷第39頁），確見被告僅將枝幹去除，而未見耙整
    之樹木主幹有傾倒，仍屹立於原處等情，經核被告所辯與上
    開錄音對話之內容一致，均表達不了解原告鐵皮屋之受損原
    因。綜上證據資料，難認原告鐵皮屋所受之損害，與被告耙
    整樹木行為之間有相當因果關係。原告復未提出其他證據以
    實其說，揆諸前開說明，原告依侵權行為之法律關係，請求
    被告給付新臺幣10萬元，洵屬無據，應予駁回。
四、本件兩造其餘攻擊防禦方法及所提證據，經本院審酌後，認
    與判決結果不生影響，爰不一一論述，併此敘明。
五、訴訟費用負擔之依據：民事訴訟法第78條。　　
中　　華　　民　　國　　111 　年　　4 　　月　　15　　日
                  中壢簡易庭  法  官  劉哲嘉
以上正本證明與原本無異。
如不服本判決，須以違背法令為理由，於判決送達後20日內向本
庭（桃園市○○區○○路0段000號）提出上訴狀。（須按他造當事人
之人數附繕本）。
中　　華　　民　　國　　111 　年　　4 　　月　　15　　日
　　　  　　　　　　　　　　　書記官  陳香菱
附錄：
一、民事訴訟法第436條之24第2項：
    對於小額程序之第一審裁判上訴或抗告，非以其違背法令為
    理由，不得為之。
二、民事訴訟法第436條之25：
    上訴狀內應記載上訴理由，表明下列各款事項：
   （一）原判決所違背之法令及其具體內容。
   （二）依訴訟資料可認為原判決有違背法令之具體事實。
三、民事訴訟法第471條第1項：（依同法第436條之32第2項規定
    於小額事件之上訴程序準用之）上訴狀內未表明上訴理由者
    ，上訴人應於提起上訴後20日內，提出理由書於原第二審法
    院；未提出者，毌庸命其補正，由原第二審法院以裁定駁回
    之。